Config:
  hfst:
    Gen: ../../../src/generator-gt-norm.hfst
    Morph: ../../../src/analyser-gt-norm.hfst
  xerox:
    Gen: ../../../src/generator-gt-norm.xfst
    Morph: ../../../src/analyser-gt-norm.xfst
    App: lookup

Tests:

# todo:
#  The were proofread for golden standard by Larisa Ponomareva 2019-10-28
# Then: run analyser, then correct. 

  Verb - суййыны '1) to lop off (branches); 2) to whip' / 1) karsia (oksat)'; 2) hutkia (piiskalla) / '1) обрубать (сучья); 2) хлестать (кнутом)': # Inf. suff. –ыны. Verb in –й, preceded by consonants й / Inf. suff. -ыны. Sanavartalon lopussa on –й, jonka edessä on konsonantti й / Инф. суфф. –ыны. Основа глагола заканчивается на согласный й, перед которым идёт согласный й.  
     суййыны+V+Inf: суййыны
     суййыны+V+Inf+PxSg2: суййыныт
     суййыны+V+Inf+Acc+PxSg2: суййынытӧ
     суййыны+V+Inf+PxSg3: суййыныс
     суййыны+V+Inf+Acc+PxSg3: суййынысӧ 
     суййыны+V+ConNeg+Pl: суййӧ 
     суййыны+V+ConNeg+Sg: суййы
     суййыны+V+Imprt+Sg2: [суййы, суййы-ко]
     суййыны+V+Imprt+Pl1: [суйям, суйямӧ, суйям-ко, суйямӧ-ко, суйямте, суйямӧте]
     суййыны+V+Imprt+Pl2: [суййӧ, суййӧ-ко, суййӧте]
     суййыны+V+Ind+Prs+Sg1: суйя
     суййыны+V+Ind+Prs+Sg2: суйян
     суййыны+V+Ind+Prs+Sg3: суййӧ
     суййыны+V+Ind+Prs+Pl1: [суйям, суйямӧ]
     суййыны+V+Ind+Prs+Pl2: [суйят, суйятӧ]
     суййыны+V+Ind+Prs+Pl3: [суййӧн, суййӧны]
     суййыны+V+Ind+Fut+Sg1: суйя
     суййыны+V+Ind+Fut+Sg2: суйян
     суййыны+V+Ind+Fut+Sg3: суйяс
     суййыны+V+Ind+Fut+Pl1: [суйям, суйямӧ]
     суййыны+V+Ind+Fut+Pl2: [суйят, суйятӧ]
     суййыны+V+Ind+Fut+Pl3: суйясӧ
     суййыны+V+Ind+Prt1+Sg1: суййи
     суййыны+V+Ind+Prt1+Sg2: суййин
     суййыны+V+Ind+Prt1+Sg3: суййис
     суййыны+V+Ind+Prt1+Pl1: [суййим, суййимӧ]
     суййыны+V+Ind+Prt1+Pl2: [суййит, суййитӧ]
     суййыны+V+Ind+Prt1+Pl3: суййисӧ
     суййыны+V+Ind+Prt2+Sg2: [суййӧмыт, суййӧмат]
     суййыны+V+Ind+Prt2+Sg3: [суййӧм, суййӧма]
     суййыны+V+Ind+Prt2+Pl2: [суййӧмныт, суййӧмась]
     суййыны+V+Ind+Prt2+Pl3: суййӧмась
     суййыны+V+Inf+Comp: суййыныжык
     суййыны+V+Ind+Prs+Sg1+Comp: суйяжык
     суййыны+V+Ind+Prs+Sg2+Comp: суйянжык
     суййыны+V+Ind+Prs+Sg3+Comp: суййӧжык
     суййыны+V+Ind+Prs+Pl1+Comp: [суйямжык, суйямӧжык]
     суййыны+V+Ind+Prs+Pl2+Comp: [суйятжык, суйятӧжык]
     суййыны+V+Ind+Prs+Pl3+Comp: [суййӧнжык, суййӧныжык]
     суййыны+V+Ind+Fut+Sg1+Comp: суйяжык
     суййыны+V+Ind+Fut+Sg2+Comp: суйянжык
     суййыны+V+Ind+Fut+Sg3+Comp: суйясжык
     суййыны+V+Ind+Fut+Pl1+Comp: [суйямжык, суйямӧжык]
     суййыны+V+Ind+Fut+Pl2+Comp: [суйятжык, суйятӧжык]
     суййыны+V+Ind+Fut+Pl3+Comp: суйясӧжык
     суййыны+V+Ind+Prt1+Sg1+Comp: суййижык
     суййыны+V+Ind+Prt1+Sg2+Comp: суййинжык
     суййыны+V+Ind+Prt1+Sg3+Comp: суййисжык
     суййыны+V+Ind+Prt1+Pl1+Comp: [суййимжык, суййимӧжык]
     суййыны+V+Ind+Prt1+Pl2+Comp: [суййитжык, суййитӧжык]
     суййыны+V+Ind+Prt1+Pl3+Comp: суййисӧжык
     суййыны+V+Ind+Prt2+Sg2+Comp: [суййӧмытжык, суййӧматжык]
     суййыны+V+Ind+Prt2+Sg3+Comp: [суййӧмжык, суййӧмажык]
     суййыны+V+Ind+Prt2+Pl2+Comp: [суййӧмнытжык, суййӧмасьжык]
     суййыны+V+Ind+Prt2+Pl3+Comp: суййӧмасьжык
    
     суййыны+V+Der/ик+Ger+Compl: суййик
     суййыны+V+Der/ик+Ger+Ill: суййикӧ
     суййыны+V+Der/ик+Ger+Ill+PxSg1: суййикам
     суййыны+V+Der/ик+Ger+Ill+PxSg2: суййикат
     суййыны+V+Der/ик+Ger+Ill+PxSg3: суййикас
     суййыны+V+Der/ик+Ger+Ill+PxPl1: суййиканым
     суййыны+V+Der/ик+Ger+Ill+PxPl2: суййиканыт
     суййыны+V+Der/ик+Ger+Ill+PxPl3: суййиканыс
     суййыны+V+Der/ӧмӧн+Ger: суййӧмӧн
     суййыны+V+Der/ӧмӧн+Ger+Comp: суййӧмӧнжык  
     суййыны+V+Der/тӧдз+Ger: суййытӧдз
     суййыны+V+Der/тӧдз+Ger+PxSg1: [суййытӧдззам, суййытӧдззим]
     суййыны+V+Der/тӧдз+Ger+PxSg2: [суййытӧдззат, суййытӧдззит]
     суййыны+V+Der/тӧдз+Ger+PxSg3: [суййытӧдззас, суййытӧдззис]
     суййыны+V+Der/тӧдз+Ger+PxPl1: [суййытӧдззаным, суййытӧдззиным]
     суййыны+V+Der/тӧдз+Ger+PxPl2: [суййытӧдззаныт, суййытӧдззиныт]
     суййыны+V+Der/тӧдз+Ger+PxPl3: [суййытӧдззаныс, суййытӧдззиныс]
     суййыны+V+Der/тӧн+Ger: суййытӧн
     суййыны+V+Der/тӧн+Ger+PxSg1: [суййытӧнням, суййытӧнним]
     суййыны+V+Der/тӧн+Ger+PxSg2: [суййытӧннят, суййытӧннит]
     суййыны+V+Der/тӧн+Ger+PxSg3: [суййытӧнняс, суййытӧннис]
     суййыны+V+Der/тӧн+Ger+PxPl1: [суййытӧнняным, суййытӧнниным]
     суййыны+V+Der/тӧн+Ger+PxPl2: [суййытӧнняныт, суййытӧнниныт]
     суййыны+V+Der/тӧн+Ger+PxPl3: [суййытӧнняныс, суййытӧнниныс]
     суййыны+V+Der/тӧг+Car+Ger: суййытӧг
     суййыны+V+Der/тӧг+Car+Ger+PxSg1: суййытӧгьям
     суййыны+V+Der/тӧг+Car+Ger+PxSg2: суййытӧгьят
     суййыны+V+Der/тӧг+Car+Ger+PxSg3: суййытӧгьяс
     суййыны+V+Der/тӧг+Car+Ger+PxPl1: суййытӧгьяным
     суййыны+V+Der/тӧг+Car+Ger+PxPl2: суййытӧгьяныт
     суййыны+V+Der/тӧг+Car+Ger+PxPl3: суййытӧгьяныс
     
     суййыны+V+Der/ӧм+PrfPrc+Sg: суййӧм
     суййыны+V+Der/ӧм+PrfPrc+Pl: суййӧмӧсь
     суййыны+V+Der/ись+Act+PrsPrc+Sg: суййись
     суййыны+V+Der/ись+Act+PrsPrc+Pl: суййисьӧсь
     суййыны+V+Der/ян+PrsPrc+Sg: суйян
     суййыны+V+Der/ян+PrsPrc+Pl: суйянӧсь
     суййыны+V+Der/яна+PrsPrc+Sg: суйяна
     суййыны+V+Der/яна+PrsPrc+Pl: суйянаӧсь
     суййыны+V+Der/тӧм+PrivPrc+Sg: суййытӧм
     суййыны+V+Der/тӧм+PrivPrc+Pl: суййытӧмӧсь
